【裁判字號】    92,易,901
【裁判日期】    920509
【裁判案由】    電子遊戲場業管理條例等
【裁判全文】
臺灣高雄地方法院刑事判決                        九十二年度易字第九一號
    公  訴  人  臺灣高雄地方法院檢察署檢察官
    被      告  甲○○
                乙○○
右列被告因違反電子遊戲場業管理條例等案件，經檢察官提起公訴（九十二年度偵字
第六三一六號），本院判決如左：
    主  文
甲○○共同違反未依電子遊戲場業管理條例規定辦理營利事業登記者，不得經營電子
遊戲場業之規定，處拘役伍拾日，如易科罰金，以佰元折算壹日。扣案之「動物柏
青樂」電子遊戲機台（含ＩＣ板壹片）壹台及新台幣壹仟參佰伍拾元沒收。
乙○○賭博，處罰金壹仟元，如易服勞役，以佰元折算壹日。扣案之「動物柏青樂
」電子遊戲機台（含ＩＣ板壹片）壹台新台幣柒拾元均沒收。
    事  實
一、甲○○與姓名年籍不詳、綽號「阿忠」之成年人均明知未依電子遊戲場業管理條
    例辦理營利事業登記者，不得經營電子遊戲場業，竟基於共同犯意之聯絡，自民
    國九十二年三月十七日十八時許起，未經向主管機關即高雄市政府申請設立登記
    ，由「阿忠」提供「動物柏青樂」賭博性電子遊戲機一台，由甲○○擺置在高雄
    市新興區○○○路四十九之二號所經營之全勝檳榔攤內，以供不特定人投入新台
    幣（下同）十元硬幣即顯示十分，依照一比一之比例，分為五分、十分、十五分
    、二十分等不同水果之名稱押注射倖之方式賭博財物以營業獲利；嗣於九十二年
    三月十七日十九時四十五分許，適有賭客乙○○在場賭博而剩下七十分，為警當
    場查獲，並扣得上開供賭博用電子遊戲機「動物柏青樂」（含ＩＣ板）一台及機
    台內現金一千三百五十元，並自上開機台退幣扣得乙○○賭資七十元。
二、案經高雄市政府警察局新興分局移請台灣高雄地方法院檢察署檢察官偵查起訴。
    理  由
一、訊據(一)被告甲○○固對於未依電子遊戲場業管理條例辦理營利事業登記，由「阿
    忠」提供在右揭檳榔攤內擺設「動物柏青樂」賭博性電子遊戲機台，並有乙○○
    在場賭博之事實於偵查中及本院審理中坦承不諱，然辯稱：係「阿忠」自己載過
    來放的，伊沒有同意，並要求「阿忠」馬上載回去，「阿忠」答應隔天要載回去
    ，伊就沒插電放在檳榔攤內，是乙○○自己插電玩的云云。然查：被告乙○○固
    亦稱前揭電子遊戲機台係自行插電把玩，然為警查獲時，被告乙○○供稱僅投入
    一百元，但機台內現金竟有一千三百五十元之多，且被告甲○○於警訊時亦稱當
    時有插電營業（見警訊卷第一頁背面），顯見被告上開所辯，係卸責之詞，不足
    採信。(二)被告乙○○對於在場賭博並被查扣賭資七十元之事實，於警訊及本院審
    理時均坦承不諱。(三)並有當場扣得之「動物柏青樂」賭博性電子遊戲機臺、高雄
    市政府新興分局臨檢現場檢查記錄及現場照片六張附警訊卷可查，是本件事證明
    確，被告犯行足堪認定。
二、(一)核被告甲○○所為，係犯刑法第二百六十六條之賭博罪、電子遊戲場業管理條
    例第二十二條之未依規定辦理營利事業登記而經營電子遊戲場業罪。被告甲○○
    與綽號「阿忠」之成年男子間具有犯意聯絡及行為分擔，為共同正犯。被告甲○
    ○所犯賭博罪與違反規定經營電子遊戲場業罪間有方法、目的之牽連關係，應從
    一重之未依規定辦理營利事業登記而經營電子遊戲場業罪論處，公訴人認係想像
    競合關係，尚有未洽，附此敘明。(二)核被告乙○○所為，係犯刑法第二百六十六
    條第一項之賭博罪。(三)爰審酌被告甲○○前已因相同案件而經法院判處拘役二十
    日，仍於未辦理登記即經營電子遊戲場業，並以電子遊戲機具與他人賭博，然其
    犯罪所生危害尚輕，犯後態度亦屬良好；被告乙○○犯後坦承犯行，態度亦屬良
    好，所生危害甚輕，未危及他人等一切情狀，分別量處如主文所示之刑，並諭知
    被告甲○○部分易科罰金之折算標準，被告乙○○部分諭知易服勞役之折算標準
    。至扣案電子賭博機具「動物柏青樂」一台（含ＩＣ板一片），係當場賭博之器
    具，應依刑法第二百六十六條第二項規定宣告沒收。而上開遊戲機台內之現金一
    千三百五十元，則係被告所有因犯罪所得之物，應依刑法第三十八條第一項第三
    款之規定宣告沒收，公訴人認此係賭資尚有未洽，附此敘明。至於被告乙○○當
    場賭博所剩之七十元，則係賭資，應依刑法第二百六十六條第二項規定宣告沒收
    。
據上論斷，依刑事訴訟法第二百九十九條第一項，電子遊戲場業管理條例第二十二條
，刑法第十一條前段、第二十八條、第二百六十六條第一項、第五十五條、第四十一
條第一項前段、第四十二條第二項、第二百六十六條第二項、第三十八條第一項第三
款，罰金罰鍰提高標準條例第一條前段、第二條，判決如主文。
中      華      民      國    九十二    年      五      月      九      日
                                  臺灣高雄地方法院刑事第一庭
                                      法  官        楊智守
右正本證明與原本無異。
如不服本判決，應於判決送達後十日內，向本院提出上訴狀。
                                      書記官        王美玲
中    華    民    國    九十二    年      五      月        九        日


司法院資訊處製作；財團法人民間司法改革基金會備份。
